# 请教陈版关于设备产品的收入确认

提问人：leonzc 时间：2019-05-27 18:46:47
陈版及各位老师：
遇到个情况，有一个公司是卖设备产品，销售合同没有明确的可辨别确认收入的时间点
合同约定的时间点分段如下：交货前付 20% 款，设备到了初验通过付 30%款，安装完试运行（ 3 个月）付 40%款，质保期过后付 10%；
其中初验和试运行都是如果通不过就换货的约定
这个履约时点和收入确认金额该如何判断

回答人：chenyiwei
一般情况下，如果根据历史经验和产品特点，并参考行业惯例，在完成初验后发生质量问题的可能性很小，后续已无重大合同义务，预计不需要再发生重大的合同成本的，则可以在完成初验时确认销售收入。
质保金对收入确认的影响问题可参考《计学撮要 2011 》中的相关内容。